【裁判字號】    88,交易,92
【裁判日期】    890128
【裁判案由】    過失傷害等
【裁判全文】
臺灣宜蘭地方法院刑事判決                          八十八年度交易字第九二號
    公  訴  人  臺灣宜蘭地方法院檢察署檢察官
    被      告  甲○○
右列被告因過失傷害案件，經檢察官提起公訴 (八十八年度偵字第一一二九號)，本
院判決如左：
    主  文
甲○○被訴遺棄部分無罪。
甲○○被訴過失傷害部分公訴不受理。
    理  由
一、公訴意旨略稱：被告甲○○於八十七年十一月八日中午，駕駛無號牌之拼裝車，
    沿宜蘭縣冬山鄉○○路，由永美往武淵方向行駛，其應注意紅燈號誌即將變換綠
    燈卻還沒變換綠燈時，不可通行，依當時情形，又無不能注意之情事，竟貿然於
    同日十二時二十分左右，於其遵行方向仍係紅燈時即啟動行駛，適與丁○○○騎
    乘車號ＧＴＤ─七四七號機車附載丙○○，由左邊冬山路三段駛至該十字路口，
    二車因而相撞，致使丁○○○人車倒地，丁○○○及丙○○均因而受傷。肇事後
    ，甲○○竟駕車離開現場，未採取救護或其他必要之扶助而遺棄之，並將車藏於
    附近空屋，因認被告涉有刑法第二百八十四條第一項前段過失傷害罪及第二百九
    十四條第一項之遺棄罪。
二、過失傷害罪部分：
    按告訴乃論之罪，告訴人於第一審辯論終結前得撤回其告訴，又告訴經撤回者，
    應諭知不受理之判決，刑事訴訟法第二百三十八條第一項、第三百零三條第三款
    定有明文。本件告訴人丁○○○、丙○○告訴被告過失傷害部分，起訴書認被告
    係觸犯刑法第二百八十四條第一項前段之罪，依同法第二百八十七條前段之規定
    ，須告訴乃論。茲據告訴人丁○○○、丙○○撤回其告訴，揆諸首開說明，應不
    經言詞辯論，諭知不受理之判決。
三、遺棄罪部分：
    按犯罪事實應依證據認定之無證據不得推定其犯罪事實，刑事訴訟法第一百五十
    四條定有明文。訊據被告堅決否認右揭遺棄之犯行，辯稱：伊肇事後，有叫救護
    車，將丁○○○抬上救護車，並有到醫院為被害人辦住院手續，才又回到現場，
    伊開無牌照之併裝車，怕被查到，所以才將車子藏起來，然後坐計程車到醫院，
    再回到現場等語。經查被告肇事後，確有救護車到現場，將昏迷之丁○○○送醫
    ，被告當時仍留在現場看救護車將被害人送醫等情，業據被害人丙○○在本院供
    明；又據證人即到現場處理之警員乙○○證稱：伊回到現場拍照劃現場時，被告
    才回到現場，那時伊等才知道是由被告肇事，之前伊等不知道等語，足認被告肇
    事後並未離開現場，仍在救護車將被害人送醫後才離開，已與遺棄罪之要件不合
    ，且被告離開之原因，據其辯稱係因肇事之車無照，而將車開去藏起來，並坐計
    程車到醫院為被害人辦住院手續等語，觀其在警員到現場後，確又回到現場等情
    觀之，其所辯應堪採信，足認其並無任何逃逸之故意與行為至明。公訴人徒以被
    害人於肇事後，已成無自救力之人，被告竟駕車離開現場，將車藏於附近空屋之
    事實，即認其係遺棄被害人，不為必要之救護與扶助云云，顯未將全部事實經過
    釐清，遽下結論，自非可採，此外查無其他事證，足以證明被告尚有何遺棄之事
    證，其犯罪自屬不能證明，應為無罪判決之諭知。
據上論斷，應依刑事訴訟法第三百零三條第三款、第三百零一條第一項，判決如主文
。
中    華    民    國      八十九      年      一    月    二十八      日
                                   臺灣宜蘭地方法院交通法庭
                                          法  官
右正本證明與原本無異
如不服本判決應於送達後十日內向本院提出上訴狀


司法院資訊處製作；財團法人民間司法改革基金會備份。
